【裁判字號】    97,裁,671
【裁判日期】    970124
【裁判案由】    退休
【裁判全文】
最  高  行  政  法  院  裁  定
                                     97年度裁字第00671號
上  訴  人  甲○○
                    送達代收人  乙○○○
被 上訴 人  銓敘部
代  表  人  丙○○
                    送達代收人  趙華媛
上列當事人間退休事件，上訴人對於中華民國96年7月26日臺北
高等行政法院95年度訴字第3408號判決，提起上訴，本院裁定如
下：
    主  文
上訴駁回。
上訴審訴訟費用由上訴人負擔。
    理  由
一、按對於高等行政法院判決之上訴，非以其違背法令為理由，
    不得為之，行政訴訟法第242條定有明文。依同法第243條第
    1項規定，判決不適用法規或適用不當者，為違背法令；而
    判決有同條第2項所列各款情形之一者，為當然違背法令。
    是當事人對於高等行政法院判決上訴，如依行政訴訟法第24
    3條第1項規定，以高等行政法院判決有不適用法規或適用不
    當為理由時，其上訴狀或理由書應有具體之指摘，並揭示該
    法規之條項或其內容；若係成文法以外之法則，應揭示該法
    則之旨趣；倘為司法院解釋或本院之判例，則應揭示該判解
    之字號或其內容。如以行政訴訟法第243條第2項所列各款情
    形為理由時，其上訴狀或理由書，應揭示合於該條項各款之
    事實。上訴狀或理由書如未依此項方法表明者，即難認為已
    對高等行政法院判決之違背法令有具體之指摘，其上訴自難
    認為合法。
二、本件上訴人原任高雄市政府地政處土地開發總隊技士，其退
    休案前經銓敘部以民國89年12月16日89退三字第1975447號
    函，分別核定新制施行前、後退休年資為21年及5年8個月並
    自89年12月31日生效，該函說明三、備註（三）載明：上訴
    人退休事實表填經歷二，自55年5月6日至56年11月1日，曾
    任行政院農業委員會之前身中國農村復興聯合委員會（以下
    簡稱農復會）臨時技術助理員之年資，不得併計退休年資。
    嗣上訴人於95年1月16日提出陳情書，請求其任農復會臨時
    技術助理員之年資併計退休年資，經考試院以同年月19日函
    轉銓敘部辦理，該部以其逾5年時效而以95年3月6日部退四
    字第0952595280號書函否准所請。上訴人不服，提起復審及
    行政訴訟，均遭駁回，遂提起本件上訴。其上訴意旨略以：
    行政程序法第131條規定：「公法上之請求權，除法律有特
    別規定外，因5年間不行使而消滅。」上訴人因「信賴」被
    上訴人89年12月16日89退三字第1975447號函核定退休案，
    自89年12月31日生效。對於上訴人曾任臺灣省農業試驗所鳳
    山熱帶園藝試驗分所臨時技術助理員之年資無法併計公務人
    員退休年資部分，從未依公人員退休法施行細則第24條之規
    定於接獲函之次日起三個月內提出重行審定或依公務人員保
    障法相關規定於收受該函之次日起30日內提起復審。是上訴
    人對於該退休函之法定救濟期間係自89年12月20日收受後起
    算三個月，至90年3月20日始行屆滿，上訴人於94年間經媒
    體報導知悉，台中市長胡志強曾以中國國民黨黨職年資併計
    公務人員退休年資，此屬發現新證據，乃於95年1月6日向考
    試院提出陳情，尚未逾上揭行政程序法第128條第2項所定之
    5年期間云云。經查原判決於理由欄業已說明上訴人自89年
    12月31日退休生效後，迄至95年1月16日始申請變更曾任臨
    時技術助理員年資併計公務人員退休年資，已逾公務人員退
    休法第9條所定5年之時效期間，另上訴人主張應併計任職農
    復會臨時技術助理員之年資，既經行政院農業委員會查復「
    係由農復會補助之研究計畫項下支薪之年資，又因其薪資非
    屬政府預算項下列支」，有行政院農業委員會88年11月10日
    88農人字第88156088號書函附原處分卷可參；自核與臨時人
    員年資得採計為公務人員退休年資之規定不符，核其認事用
    法均無違誤。上訴人所陳上述理由，無非就原審取捨證據、
    認定事實之職權行使，指摘其為不當，並就原審已論斷者，
    泛言未論斷，或就原審所為論斷，泛言其論斷矛盾，而未具
    體說明其有何不適用法規或適用法規不當之情形，並揭示該
    法規之條項或其內容，及合於行政訴訟法第243條第2項所列
    各款之事實，難認對該判決之如何違背法令已有具體之指摘
    。依首揭說明，應認其上訴為不合法。
三、據上論結，本件上訴為不合法，依行政訴訟法第249條第1項
    前段、第104條、民事訴訟法第95條、第78條，裁定如主文
    。
中    華    民    國    97    年    1     月    24    日
                    最高行政法院第三庭
                        審判長法官  黃  璽  君
                              法官  林  茂  權
                              法官  鄭  忠  仁
                              法官  黃  本  仁
                              法官  吳  東  都
以  上  正  本  證  明  與  原  本  無  異
中    華    民    國    97    年    1     月    25    日
                              書記官  王  福  瀛


司法院資訊處製作；財團法人民間司法改革基金會備份。
